【裁判字號】    92,重訴,14
【裁判日期】    920508
【裁判案由】    毒品危害防制條例
【裁判全文】
臺灣桃園地方法院刑事判決                          九十二年度重訴字第一四號
    公  訴  人  臺灣桃園地方法院檢察署檢察官
    被      告  乙○○
    指定辯護人  本院公設辯護人甲○○
右列被告因違反毒品危害防制條例等案件，經檢察官提起公訴（九十二年度偵字第二
四０二號），本院判決如左：
    主  文
乙○○運輸第一級毒品，累犯，處無期徒刑，褫奪公權終身。
海洛因伍包（淨重共壹佰玖拾陸點玖壹公克，純質淨重共壹佰陸拾壹點捌肆公克）沒
收銷燬；海洛因外包裝即黏有膠帶之塑膠袋壹個及保險套伍個（共重貳拾參點參伍公
克）沒收。
    事  實
一、乙○○於民國八十五年間因違反肅清煙毒條例案件，經臺灣士林地方法院判處有
    期徒刑三年二月，復經臺灣高等法院於八十五年八月十四日駁回上訴確定，於八
    十九年四月六日假釋出監，迄九十年十二月六日假釋期滿，未經撤銷，其未執行
    之刑以已執行論。竟仍不知悔改，又意圖運輸屬管制進出口物品之第一級毒品海
    洛因入境，而於九十二年一月十九日，在泰國向他人購得以保險套包裝之海洛因
    五包。嗣將該五包海洛因再以其所有之塑膠袋一個包裹，並用膠帶黏貼封綑後，
    於九十二年一月二十一日下午，夾藏在胯下內褲裡，自泰國清邁搭乘華信航空公
    司ＡＥ八三六號班機，而於同日下午七時許抵達中正國際機場，將上述毒品輸入
    我國境內，旋於該機場入境檢查時，為航空警察人員查獲，並在其內褲內下襠處
    扣得前揭毒品海洛因及其所有之毒品外包裝即黏有膠帶之塑膠袋一個、保險套五
    個（海洛因驗後淨重共一百九十六點九一公克，純度百分之八十二點一九，純質
    淨重共一百六十一點八四公克；包裝重二十三點三五公克）。
二、案經內政部警政署航空警察局移送檢察官偵查起訴。
    理  由
一、右揭事實，業據被告坦承綦詳；其於九十二年一月二十一日由泰國入境時，經警
    在其內褲內下襠處查獲前揭以保險套五個包裝，其外再用塑膠袋包裹，並以膠帶
    黏貼封綑之白色粉末，而予扣押，有財政部台北關稅總局搜索扣押筆錄及查獲被
    告夾藏該等物品之照片十張可按（見偵查卷第十一頁、第十六至二十頁）。被告
    係於九十二年一月二十一日搭乘前揭班機由中正國際機場入境，亦有旅客入出境
    紀錄查詢表可稽（見偵查卷第十五頁）。又扣押之上開粉末五包，經檢驗結果，
    確實含有第一級毒品海洛因成分，合計淨重一百九十六點九一公克，純度百分之
    八十二點一九，純質淨重共一百六十一點八四公克；包裝重二十三點三五公克，
    復有法務部調查局調科壹字第０八０００六一一八號鑑定通知書可憑（附本院九
    十二年三月二十一日審理單之前），足認被告之自白詳實可信，其罪證明確，犯
    行堪以認定。又海洛因粉末之交易，必先包裝妥當始不致散失，為一般之事理，
    被告在警偵訊及本院第一次訊問時所稱：係其購入後自行裝入保險套各語，既與
    一般事理有違，又與其嗣後詳實之自白不符，即不能援為認定事實之基礎。
二、被告於審理中另稱：上開毒品係透過「林勝義」向綽號「阿勇伯」者所購買，該
    「林勝義」目前人在緬甸，但其人於八十七年間曾因毒品案件在中正國際機場被
    查獲，且之前曾因毒品案件被判處有期徒刑一年十月在臺灣臺中監獄執行，於八
    十七年間出獄等語（見本院九十二年四月十日筆錄第三至六頁，九十二年四月二
    十四日筆錄第二至四頁）。惟查內政部警政署航空警察局於八十七年間，並未查
    獲名為「林勝義」者之毒品案件，有該局九十二年四月十五日航警刑字第０九二
    ００００九二六八號復本院函可按；又臺灣臺中監獄於八十七年間，雖有名為「
    林勝義」之受刑人，但係因違反槍砲彈藥刀械管制條例案件受有期徒刑六月之執
    行，於八十八年四月二十四日出監，有該監九十二年四月十六日中監澄總字第０
    九二０００三０五二號函檢送之「在監或出監受刑人資料查詢」表可稽，經核與
    被告陳述之資料均有不符。被告所為係透過「林勝義」向「阿勇伯」購買毒品之
    陳述，又與其在警訊中所稱係向「林勝義」購買毒品之陳述齟齬﹝見偵卷第五頁
    ﹞，其所供毒品之來源是否確實，已屬無從查證；況毒品危害防制條例第十七條
    規定：「犯第四條第一項至第三項、第五條第一項至第三項、第六條第一項至第
    三項、第七條第一項至第三項、第八條第一項至第三項、第十條或第十一條第一
    項、第二項之罪，供出毒品來源，因而破獲者，得減輕其刑」，亦即除供出來源
    ，尚須因而破獲者，始有依該條裁量減輕之餘地，本件既無因被告之供詞而破獲
    其毒品來源之情形，自無該條規定之適用。至被告究以泰銖若干元向何人購得前
    開毒品，因卷內並無確實可信之證據資料，又與被告犯罪之成立與否無任何影響
    ，本院認毋庸予以調查認定。
三、按海洛因係毒品危害防制條例第二條第二項第一款規定之第一級毒品，且係行政
    院依懲治走私條例公告之「管制物品項目及其數額」甲項第四款所列之管制進出
    口物品。被告自泰國私運管制進口之第一級毒品海洛因入台，係犯毒品危害防制
    條例第四條第一項之運輸第一級毒品罪及懲治走私條例第二條第一項之私運管制
    物品進口罪，其一行為同時觸犯上述二罪名，為想像競合犯，應從一重之運輸第
    一級毒品罪處斷（其持有第一級毒品海洛因之低度行為，為運輸之高度行為所吸
    收，不另論罪）。被告所犯走私罪部分雖未據起訴，但與起訴之運輸第一級毒品
    罪部分，既有想像競合犯裁判上一罪之關係，已如上述，即為起訴效力所及，本
    院自應一併審理。被告有事實欄所載之受有期徒刑之宣告及執行完畢之情形，已
    經被告自承無訛，並有臺灣高等法院被告全國前案紀錄表及臺灣桃園地方法院檢
    察署刑案資料查註紀錄表可按，其受有期徒刑之執行完畢，五年以內再犯本罪，
    為累犯，因運輸第一級毒品罪法定本刑為死刑、無期徒刑部分不得加重，應僅就
    得併科之罰金刑部分加重其刑。審酌本件雖查無被告運輸毒品意在販賣營利之具
    體事證，但被告干犯法紀，運輸毒品入境，所輸入之毒品為數頗鉅，情節非輕，
    惟念其犯後坦承犯行，態度尚佳等一切情狀，爰予判處無期徒刑，併依法宣告褫
    奪公權終身。前述扣押之毒品，依毒品危害防制條例第十八條第一項前段諭知沒
    收銷燬；毒品外包裝即黏有膠帶之塑膠袋一個及保險套五個，係供被告犯運輸第
    一級毒品罪所用之物，已如前述，復無他人出面主張權利，應認係屬被告所有，
    既經鑑定機關就之與毒品分別鑑析其重量，有上引法務部調查局鑑定通知書可憑
    ，足證與毒品並無不可析離之關係，併依同條例第十九條第一項宣告沒收。至另
    扣案之內褲一件，係被告入境時所穿著者，尚難認係供犯罪所用之物，不在得予
    宣告沒收之列。
據上論斷，應依刑事訴訟法第二百九十九條第一項前段，毒品危害防制條例第四條第
一項、第十八條第一項前段、第十九條第一項，懲治走私條例第二條第一項、第十一
條，刑法第十一條、第五十五條、第四十七條、第三十七條第一項，判決如主文。
本案經檢察官江苑臻到庭執行職務。
中      華      民      國    九十二    年    五    月       八         日
                              臺灣桃園地方法院刑事第一庭
                                  法  官      劉  令  祺
右正本證明與原本無異。
如不服本判決，應於判決送達後十日內向本院提出上訴狀( 應附繕本 )，上訴於
臺灣高等法院。
          書記官      廖  宜  政
中      華      民      國    九十二    年    五    月       八         日
附論罪科刑之法條：
毒品危害防制條例第四條第一項
製造、運輸、販賣第一級毒品者，處死刑或無期徒刑；處無期徒刑者，得
併科新台幣一千萬元以下罰金。


司法院資訊處製作；財團法人民間司法改革基金會備份。
